【裁判字號】    98,上訴,2377
【裁判日期】    990113
【裁判案由】    毒品危害防制條例
【裁判全文】
臺灣高等法院臺中分院刑事判決        98年度上訴字第2377號
上  訴  人  臺灣臺中地方法院檢察署檢察官
被      告  甲○○
選任辯護人  羅豐胤律師
            黃靖閔律師
上列上訴人因毒品危害防制條例案件，不服臺灣臺中地方法院
98年度訴字第1703號中華民國98年9月15日第一審判決（起訴案
號：臺灣臺中地方法院檢察署98年度偵字第9434號），提起上訴
，本院判決如下：
    主    文
上訴駁回。
    犯罪事實
一、甲○○明知愷他命（Ketamine；俗稱Ｋ他命）為毒品危害防
    制條例第二條第二項第三款附表三編號十九所列之第三級毒
    品，非經主管機關許可不得販賣，竟各基於販賣愷他命以營
    利之犯意，以所持有之門號0000000000號行動電
    話（未扣案）為聯絡工具，分別於如附表二所示之時間、地
    點，並以如附表二所示之交易毒品方式，多次將如附表二所
    示數量及價額之愷他命，販賣予余敬偉、蔡杰騰、陳麗如施
    用牟利，甲○○於偵查及審判中均自白犯罪。
二、案經臺中市警察局移送臺灣臺中地方法院檢察署檢察官偵查
    起訴。
    理  由
壹、證據能力之說明：
一、現行刑事訴訟法為保障被告之反對詰問權，排除具有虛偽危
    險性之傳聞證據，以求實體真實之發見，於該法第一百五十
    九條第一項明定被告以外之人於審判外之言詞或書面陳述，
    除法律有規定者外，不得作為證據。又被告以外之人於審判
    外之陳述，雖不符前四條之規定（即刑事訴訟法第一百五十
    九條之一至同條之四），而經當事人於審判程序同意作為證
    據，法院審酌該言詞陳述或書面陳述作成時之情況，認為適
    當者，亦得為證據；當事人、代理人或辯護人於法院調查證
    據時，知有第一百五十九條第一項不得為證據之情形，而未
    於言詞辯論終結前聲明異議者，視為有前項之同意，刑事訴
    訟法第一百五十九條之五定有明文。本件證人余敬偉、蔡杰
    騰、陳麗如等人分別於司法警察詢問時之陳述，雖均係被告
    以外之人於審判外之陳述，性質上屬傳聞證據，惟檢察官、
    上訴人即被告（以下均稱被告）及辯護人並未就證據能力有
    所爭執，且迄於言詞辯論終結前，均未主張有刑事訴訟法第
    一百五十九條第一項不得為證據之情形，且經本院審酌後，
    認無不適當之情形，應認證人余敬偉、蔡杰騰、陳麗如等人
    分別於司法警察詢問時之陳述均有證據能力。
二、次按被告以外之人於偵查中向檢察官所為陳述，除顯有不可
    信之情況者外，得為證據，刑事訴訟法第一百五十九條之一
    第二項定有明文。本件證人余敬偉、蔡杰騰、陳麗如等人於
    檢察官訊問時所為之陳述，查無就上開偵查訊問之實施，有
    何違反相關規定之瑕疵，亦無證據證明其等於偵查中所證有
    何遭受強暴、脅迫、詐欺、利誘等外力干擾之情形，或影響
    其等心理狀況致妨礙自由陳述等顯不可信之情況，依前開說
    明，應認有證據能力。另檢察官所提出之其他用以證明被告
    本件犯罪之證據方法，被告均認為具有證據能力而同意作為
    證據使用，且經本院審酌後，認無不適當之情形，應認有證
    據能力，合先敘明。
三、被告供承0000000000號行動電話為其所持用，而
    該行動電話門號之監聽錄音，係經法院核准在案，有九十八
    年三月十日台中機動查緝隊偵查報告及後附之監聽譯文等件
    附卷可參。經核被告所涉犯之販賣第三級毒品罪，係最輕本
    刑為三年以上有期徒刑之罪，且該等犯罪類型之犯罪過程多
    係透過電話通聯或網路聯繫並以代號、暗碼等隱晦方式暗中
    進行，其犯罪結果係將毒品流入市面，戕害不特定國人之身
    心健康甚鉅，自屬危害社會秩序情節重大，而有相當理由可
    信犯罪嫌疑人之通訊內容要與涉案情節有關，且難以其他方
    法蒐集或調查證據者，又監聽過程中尚查無任何不法或不當
    侵害人權保障之情事，自屬符合通訊保障及監察法第五條第
    一項第一款、第二項之規定，核係依法所為之監聽，尚無不
    法取證情事或違背法定程序之處。又按通訊監察錄音之譯文
    ，僅屬依據監聽錄音結果予以翻譯之文字，固具文書證據之
    外觀，但實際上仍應認監聽所得之錄音帶或光碟，始屬調查
    犯罪所得之證物；刑事訴訟法第一百五十六條之一第二項所
    稱之證物，如其蒐證程式合法，並經合法調查，自具證據能
    力。因此檢察官如提出通訊監察錄音之譯文為其證據方法，
    實乃以其監聽所得之錄音帶或光碟，為調查犯罪所得之證物
    ，法院本應依刑事訴訟法第一百六十五條之一所列之方法調
    查，以判斷該錄音帶或光碟是否與通訊監察錄音之譯文相符
    。而監聽錄音製作之譯文，雖通常為偵查犯罪機關單方面製
    作，然若被告或訴訟關係人對其真實性並無爭執，經法院於
    審判期日提示譯文供當事人辨認、表示意見並為辯論者，程
    式自屬適法（最高法院九十五年度台上二九五號、九十四年
    度台上字第四六六五號判決意旨參照）。從而，上開通訊監
    察既係依法定程序所為，則基於該通訊監察所取得之監聽電
    話錄音，暨司法警察依據該監聽電話錄音而製作之通訊監察
    紀錄譯文，因其取得程序並無違法，通訊監察過程既已符合
    法定程序，即非傳聞，而該等通訊監察察譯文復經法院踐行
    證據調查程序，則該等譯文堪認有證據能力，本院自得採為
    認定事實之證據。
四、按現行刑事訴訟法關於「鑑定」之規定，除選任自然人充當
    鑑定人外，另設有囑託機關鑑定制度。依同法第一百九十八
    條、第二０八條之規定，不論鑑定人或鑑定機關、團體，固
    均應由法院、審判長、受命法官或檢察官視具體個案之需要
    而為選任、囑託，並依第二百零六條之規定，提出言詞或書
    面報告，始符合同法第一百五十九條第一項所定得作為證據
    之「法律有規定」之情形。否則所為之鑑定，仍屬傳聞證據
    。然於司法警察機關調查中之案件，為因應實務上，或因量
    大、或有急迫之現實需求，併例行性當然有鑑定之必要者，
    例如毒品之種類與成分、尿液之毒品反應，或者槍彈有無殺
    傷力等鑑定，基於檢察一體原則，得由該管檢察長對於轄區
    內之案件，以事前概括選任鑑定人或囑託鑑定機關、團體之
    方式，俾便轄區內之司法警察官、司法警察對於調查中之此
    類案件，得即時送請先前已選任之鑑定人或囑託之鑑定機關
    、團體實施鑑定，以求時效（法務部九十二年九月一日法檢
    字第0920035083號函參照，刊載於法務部公報第三一二期）
    。此種由檢察機關概括選任鑑定人或概括囑託鑑定機關、團
    體，再轉知司法警察官、司法警察於調查犯罪時參考辦理之
    作為，法無明文禁止，係為因應現行刑事訴訟法增訂傳聞法
    則及其例外規定之實務運作而為，此種由司法警察官、司法
    警察依檢察官所概括選任之鑑定人或囑託鑑定機關、團體所
    為之鑑定結果，與檢察官選任或囑託為鑑定者，性質上並無
    差異，同具有證據能力，是以卷附中山醫院大學附設醫院檢
    驗科藥物檢測中心之尿液檢驗報告三份，均具有證據能力，
    得採為證據。
貳、事實認定及論罪科刑部分：
一、認定被告甲○○有為犯罪事實之證據：
(一)、被告甲○○於偵查、原審及本院審理時均曾自白有為如附表
    二所示之販賣第三級毒品凱他命予余敬偉、蔡杰騰、陳麗如
    之行為。
(二)、證人余敬偉、蔡杰騰、陳麗如於司法警察詢問時及檢察官訊
    問時具結證述，有如附表二所示向被告購買第三級毒品愷他
    命之事實，而其等三人，於司法警察詢問時所採之尿液，經
    送鑑定結果呈現愷他命之陽性反應，此亦有中山醫學大學附
    設醫院檢驗科藥物檢測中心之尿液檢驗報告、台中市警察局
    刑事警察大隊委託檢驗尿液代號與真實姓名對照表各三份在
    卷可資佐證。其等證述內容如下：
 1.證人余敬偉於司法警察詢問時之證述【見Ａ卷第十二頁至十
   九頁】：我除了吸食Ｋ他命（按即愷他命，下同）毒品外，
   無吸食其他毒品。Ｋ他命的來源我都跟綽號「其達」的男子
   購買的。我都撥打綽號「其達」0000000000電話
   聯絡等語。
 2.證人余敬偉於檢察官訊問時具結證述【見Ｂ卷第二十四頁至
   三十一頁】：（問：你是否在二月十二日十時四十六分及十
   一時十一分撥打電話給甲○○交易毒品？）詳細時間我忘記
   了，我打完電話後他不知道從二樓還是三樓陽台丟了一包四
   至五克Ｋ他命下來，這一包是賣新臺幣（下同）二千元，錢
   當時沒給他，因為身上沒錢，我記得是在隔天或隔二天去他
   住的大樓樓下拿給他的，剩下的差額我不記得什麼時候給他
   ，最後有付清等語。
 3.證人蔡杰騰於司法警察詢問時之證述【見Ａ卷第二十二頁至
   二十七頁】：我吸食Ｋ他命的來源是綽號「其達」的男子，
   只有向他購買；共向他購買過約一次毒品，是撥打電話00
   00000000聯絡。在九十八年二月底（正確時間忘記
   了）二十時許，在甲○○位於臺中市北屯區○○○路二五九
   號的大樓「浪漫紐約」租屋處，甲○○將毒品拿到大樓的旁
   邊給我，我向他購買「零點七公克」的Ｋ他命，他賣給我五
   百元等語。（本院按被告於審理中自白數量係零點八公克，
   並以審理中供述為真實，因此本院認定該此數量為零點八公
   克。）
 4.證人蔡杰騰於檢察官訊問時具結之證述【見Ｂ卷第十五頁至
   二十頁】：二月十四日晚上十一時多開始用0000000
   000的電話開始打給甲○○購買Ｋ他命，最後是在二月十
   五日凌晨０時許，在臺中市○○○路浪漫紐約大樓樓下購買
   五百元約零點八公克Ｋ他命，因為裝少一點他們才會賺錢等
   語。（本院按被告於審理中自白數量亦係零點八公克）
 5.證人陳麗如於司法警察詢問時之證述【見Ａ卷第三十頁至三
   十七頁】：我吸食Ｋ他命的來源是綽號「阿葉」的男子，只
   有向他購買；是撥打0000000000電話聯絡。第一
   次於九十八年二月初（正確時間忘記了）一時許在綽號「阿
   葉」位於臺中市北屯區○○○路二五九號的大樓租屋處，綽
   號「阿葉」都將毒品拿到大樓的門口給我，每次都向他購買
   約一至二公克的Ｋ他命，一公克他賣給我五百元。甲○○的
   綽號叫「阿葉」等語。
 6、證人陳麗如於檢察官訊問時具結之證述【見Ｂ卷第三十六頁
    至三十九頁】：我是於凌晨二月十三日凌晨十二點多在進化
    北路浪漫紐約大樓他的住家樓下購買五百元一公克的Ｋ他命
    。（問：二月十五日凌晨二時四十三分及三時七分妳是否先
    後兩次向阿葉洽購Ｋ他命毒品？）是，也是在他家樓下外面
    向他買五百元一克Ｋ他命。（問：二月十六日凌晨一時十三
    分，妳是否有跟阿葉洽購Ｋ他命？）是，我在他家樓下等約
    二十分鐘左右也是跟他買五百元一克Ｋ他命。（問：二月十
    七日晚上十時六分及二月十八日一時五十六分及一時二十一
    分，妳是否連續三次撥打電話給阿葉洽購Ｋ他命毒品？）是
    ，最後一通打完電話他就下樓等語。
(三)、司法警察對被告所持有之門號0000000000號行動
    電話，實施通訊監察，確有與證人余敬偉、陳麗如、蔡杰騰
    聯繫販賣愷他命交易買賣之通話譯文，而此通話譯文並經證
    人余敬偉、陳麗如、蔡杰騰於偵查中證述為買賣交易愷他命
    之過程無訛，其等之通話譯文如下：
  1.九十八年二月十二日十時四十六分，余敬偉（B）打給其達
    （A）通話內容如下：（B）喂，其達嗎？（A）是。（B）有
    方便開？（A）有現金嗎？（B）沒有，我可能今晚吧。（A
    ）晚上喔。（B）是阿。（A）好阿，不然你過來。（B）喔
    ，好。
  2.九十八年二月十二日十一時十一分，余敬偉（B）打給其達
   （A）通話內容如下：（B）其達，我到了。（A）好，我丟下
    去了。（B）喔。好。
  3.九十八年二月十二日二十三時三十六分，甲○○（A）打給
    余敬偉（B）通話內容如下：（A）你現在有了，過來阿。（
    B ）你現在有了喔。（A）是。（B）我可能明天才有辦法給
    你喔。（A）好阿，全部。（B）是阿，我會一次全付清。（
    A）好阿，現在你過來再說。（B）喔好。
  4.九十八年二月十二日十九時二十四分，甲○○（A）打給陳
    麗如（B）通話內容如下：（B）我是吳忠佑他朋友，我要找
    你拿束西。（A）要晚一點。（B）沒關係阿，晚一點是幾點
    都可以。（A）我在打給你好不好，你要幾個？（B）1。（A
    ）1個喔（B）對（A）好，晚一點好不好，我在打給你。（B
    ）ok!ok!
  5.九十八年二月十三日零時零二分，甲○○（A）打給陳麗如
   （B）通話內容如下：（A）你在忙嗎? （B）剛剛在騎車，沒
    聽到。（A）OK阿。（B）是阿，現在嗎? （A）是１阿，好
    阿。（B）我等一下用無號碼的打給你。（A）OK。
  6.九十八年二月十五日零點零一分，蔡杰騰（B）打給其達（A
    ）通話內容如下：（B）在麥當勞等喔？（A）麥當勞你看你
    的左邊，這邊是不是有間１９８火鍋。（B）１９８火鍋？
    在哪？（A）斜對面銀行旁邊那。有沒有看到第一銀行。（B
    ）有阿。（A）第一銀行對面這有一棟浪漫紐約。（B）浪漫
    紐約？喔，好。（A）到在打給我。
  7.九十八年二月十五日二時四十三分，甲○○（A）打給陳麗
    如（B）通話內容如下：（B）現在方便嗎（A）有阿。（B）
    是喔，我要跟你拿。（A）那你到了打給我。（B）喔好（A
    ）一樣嗎? （B）是。A:好。
  8.九十八年二月十六日一時十三分，甲○○（A）打給陳麗如
    （B ）通話內容如下: （B）喂，我到囉。（A）好好。（B
    ）好。
  9.九十八年二月十七日二十二時六分，甲○○（A）打給陳麗
    如（B）通話內容如下：（B）晚上方便嗎? （A）可以阿，
    你到了打給我。（B）喔，我１點才要拿。（A）好。（B）
    喔好。（A）你在忙。（B）恩，對。（A）好。
  10.九十八年二月十八日一時六分，甲○○（A）打給陳麗如（B
    ）通話內容如下：（B）喂，在家喔?A: 對阿。（B）我現在
    要過去拿了。（A）好。（B）你的有比較多嗎? （A）什麼。
    （B）我說「東西」有比較多嗎? （A）有阿。（B）我常常跟
    你拿。（A）有阿。（B）沒有喔。（A）什麼。（B）有沒有
    比較多。（A）有阿。（B）好啦，我過去了，我到了再打給
    你。（A）在那個旁邊喔，在那個轉角那邊。（B）喔好。
(四)、綜上所述，被告之自白，有如上之供述證據可加以佐證，並
    有被告所使用之0000000000號行動電話與證人余
    敬偉、蔡杰騰、陳麗如所使用之行動電話通聯記錄及監聽譯
    文在卷可參（見Ａ卷第五十八頁以下），其自白應與事實相
    符，被告有販賣第三級毒品愷他命犯行，至堪明確，已可認
    定。
二、法律適用及論罪科刑部分：
(一)、販賣毒品罪，係行為人明知其為毒品，意圖販賣營利而將毒
    品販入或販出，有一於此，不必二者兼備，其犯罪即為完成
    ，故不論販入或賣出之行為，皆屬販賣行為之一部分。且販
    賣毒品者，主觀上須有營利之意圖，客觀上有販賣之行為，
    即足構成，至於實際上是否已經獲利，則非所問（最高法院
    六十七年台上字第二五○○號、二十五年非字第一二三號判
    例、九十三年度台上字第一六五一號判決意旨參照）。邇來
    政府查緝毒品之施用或販賣甚嚴，使愷他命等毒品均益趨量
    微價高，販賣者皆有暴利可圖。再者，販賣毒品者，無一定
    之公定價格（屬於市場變動性所生之浮動價格），一般亦非
    公然交易，無論係瓶裝或紙包抑或其他方式之包裝，均可以
    為任意分裝增減其重量或份量，且每次買賣之價格亦各有差
    異，隨供需雙方之資力或關係之深淺或需求之數量、貨源之
    充裕與否、販賣者對於資金之需求如何即殷切與否以及各階
    段政府查緝之態度，進而為各種之風險評估，而有各種不同
    之標準，並非一成不變。大盤毒品販賣者可從中盤、小盤不
    同買受者之各種『價差』或係『量差』（即加入不同成分之
    物質，以減低純度、增加重量）中牟取暴利之方式或有差異
    ，然其為圖利益而為非法販賣行為，則無二致。是以被告應
    係基於意圖營利（賺取價差、量差）之犯意，而販賣愷他命
    與余敬偉等人施用牟利之犯行，委無疑義。
(二)、按愷他命屬毒品危害防制條例第二條第二項第三款附表三編
    號十九所列之第三級毒品，不得非法販賣。核被告所為，於
    如附表二所示時、地，各販賣第三級毒品愷他命予附表二所
    示交易對象之余敬偉、蔡杰騰、陳麗如，均係犯毒品危害防
    制條例第四條第三項之販賣第三級毒品罪。被告為販賣第三
    級毒品愷他命，而持有第三級毒品愷他命之低度行為，已為
    販賣第三級毒品愷他命之高度行為所吸收，應不另論罪。被
    告所為如附表二所示先後六次販賣第三級毒品愷他命之犯行
    ，犯意各別，時、地互殊，應予分論併罰。
(三)、新舊法比較：
  1.本院按行為後法律有變更者，適用行為時之法律。但行為後
    之法律有利於行為人者，適用最有利於行為人之法律；刑法
    第二條第一項已定有明文。查被告行為後，毒品危害防制條
    例部分條文業於九十八年五月二十日修正公布，並自公布日
    起算至第三日生效（司法院九十八年六月二十九日院臺廳刑
    一字第○九八○○一四六四三函參照）。本次毒品危害防制
    條例修正之比較新舊法，自應就罪刑有關之加重、減輕及其
    他法定加減原因等一切情形，本於統一性及整體性原則，綜
    其全部罪刑之結果而為比較。
  2.修正前毒品危害防制條例第四條第三項規定：「製造、運輸
    、販賣第三級毒品者，處五年以上有期徒刑，得併科新臺幣
    五百萬元以下罰金。」，經修正為：「製造、運輸、販賣第
    三級毒品者，處五年以上有期徒刑，得併科新臺幣七百萬元
    以下罰金。」經比較新舊法之結果，以修正前之規定較有利
    於被告。
  3.修正前毒品危害防制條例第十七條原規定：「犯第四條第一
    項至第四項、第五條第一項至第四項前段、第六條第一項至
    第四項、第七條第一項至第四項、第八條第一項至第四項、
    第十條或第十一條第一項、第二項之罪，供出毒品來源，因
    而破獲者，得減輕其刑。」嗣經修正為：「（第一項）犯第
    四條至第八條、第十條或第十一條之罪，供出毒品來源，因
    而查獲其他正犯或共犯者，減輕或免除其刑。（第二項）犯
    第四條至第八條之罪於偵查及審判中均自白者，減輕其刑。
    」，而該條例修正後第十七條第一項規定適用之條件較寬，
    且就刑部分為必減或得免，復增列第二項關於於偵查及審判
    中均自白者減輕其刑之規定，此新修正之規定，顯已影響行
    為人刑罰之法律效果，自屬法律有變更，經比較新、舊法結
    果，以新法較有利於行為人，故依刑法第二條第一項但書規
    定，應適用裁判時之法律即修正後毒品危害防制條例第十七
    條規定，較有利於被告。
  4.綜合全部罪刑之結果為比較後，被告販賣第三級毒品愷他命
    之行為，均應整體適用較有利之新法即修正後毒品危害防制
    條例之規定。
(四)、查本件被告於對於販賣三級毒品愷他命予陳麗如、蔡杰騰、
    余敬偉等情，業經其於偵查中自白：「有的」（今年二月十
    二日、二月十五日、十六日、十七日是否分別四次販賣愷他
    命給陳麗如？）、「是的」（二月十四日晚上至十五日凌晨
    是否賣了五百元的愷他命給蔡杰騰？）、「是的」（二月十
    二日是否賣了二千元的愷他命給余敬偉？）等語（見偵查卷
    第七十四頁），雖其另稱「沒有利潤，就是大家一起玩，我
    先出錢，再幫他們拿」等語（見偵查卷第七十五頁），惟按
    販賣毒品者主觀上須有營利之意圖，且客觀上有販賣之行為
    ，即足構成，至於實際上是否獲利，則非所問，已如前述，
    再考以本案被告係先就上開販賣毒品犯行為自白，因檢察官
    詢以：「你幫他們三人調愷他命毒品中間價差多少？」
    之問題，始為前開供述，堪認前開供述係在未否認自己刑事
    責任之訴訟上防禦性之陳述，難認其上開供述有否定其上開
    自白之意思，應認其係對本案販賣毒品犯行於偵查中業經自
    白，再查被告於原審審理中及本院準備程序及審理中均就本
    案販賣毒品犯行均自白認罪，有原審審判筆錄（見原審卷第
    三十二至三十六頁）及本院準備程序及審判筆錄（見本院卷
    第二十七至二十八頁、三十九至四十三頁）在卷可憑，依毒
    品危害防制條例第十七條第二項規定：「犯第四條至第八條
    之罪於偵查及審判中均自白者，減輕其刑。」，是本件被告
    已於偵查及本院審理中均自白犯罪，自應依據該第十七條第
    二項規定減輕其刑。
(五)、原審法院因認被告之罪證明確，適用毒品危害防制條例第四
    條第三項、第十七條第二項、第十九條第一項，刑法第二條
    第一項但書、第十一條、第五十一條第五款之規定，並審酌
    被告尚無前犯罪前科，因一時貪圖利益，誤罹販賣第三級毒
    品愷他命犯行，未思以正當途徑合法掙取金錢，犯罪動機不
    良，惟其犯罪後已坦承犯行，販賣次數尚少，所得不高且時
    間短暫等一切情狀，量處各有期徒刑三年、二年十月不等之
    刑期，且分別在各該主文項下諭知販賣毒品所得二千、五百
    不等併予沒收，如全部或一部不能沒收，應以其財產抵償之
    ，主刑定應執行刑有期徒刑三年十月，並說明未扣案之00
    00000000號行動電話及電話卡不予沒收之理由，認
    事用法並無違誤，量刑亦甚妥適。按法規之制定與法規之修
    正，如有特定生效日之必要者，依中央法規標準法第十四條
    或第二十條第二項準用第十四條之規定，應分別特定其施行
    日期。法規制定或前次修正基於特殊因素所特定之施行日期
    ，並不適用於日後修正或再次修正之條文。又法律之制定或
    修正，若未明定施行日期者，中央法規標準法雖未規定應自
    何時生效，然法律既經制定或修正並經總統公布，自應依一
    般原則，自公布日起算至第三日發生效力。至於九十二年七
    月九日修正公布之毒品危害防制條例第三十六條規定：「本
    條例自公布後六個月施行。」其立法理由係謂：「(一)依修正
    草案第二條第三項規定，法務部需會同衛生署成立審議委員
    會每三個月定期檢討調整毒品之分級及品項，而本次新增第
    四級毒品，有需要在新法施行前先經該審議會檢討後再調整
    公布，爰預留六個月緩衝期，以利處理。(二)依本條例新修正
    之規定，有必要再訂定相關子法及修正相關法規，以配合本
    條例之施行，故亦有需要預留適當緩衝期，以利訂頒相關子
    法及相關法規之配合修正。」故該條規定，顯係因應該次修
    正之需，始預留適當之緩衝期。與本次之修正並未定有施行
    日期之特別規定，且亦未明示係基於何特殊因素而修正，自
    並不能適用九十二年七月九日修正公布之毒品危害防制條例
    第三十六條自公布後六個月施行之規定，司法院九十八年六
    月二十九日院台廳刑一字第０九八００一四六四三號函亦採
    同旨），檢察官上訴主張九十八年五月二十日修正公布之毒
    品危害防制條例應於公布後六個月施行，指摘原審援用尚未
    施行之法律，有適用法律不當之違法，為無理由，應予以駁
    回。
四、據上論斷，應依刑事訴訟法第三百六十八條，判決如主文。
本案經檢察官乙○○到庭執行職務。
中    華    民    國    99    年    1     月    13    日
            刑事第六庭    審判長法  官  李  文  雄
                                法  官  林  靜  芬
                                法  官  陳  如  玲
以上正本證明與原本無異。
如不服本判決應於收受送達後10日內向本院提出上訴書狀，其未
敘述上訴之理由者，並得於提起上訴後10日內向本院補提理由書
（均須按他造當事人之人數附繕本）「切勿逕送上級法院」。
                                書記官  陳  如  慧
中    華    民    國    99    年    1     月    13    日
附表一：
┌─┬──────┬─────────────────────┐
│  │            │                                          │
│編│  犯罪事實  │ 所犯罪名及處刑                           │
│號│            │                                          │
│  │            │                                          │
├─┼──────┼─────────────────────┤
│  │            │                                          │
│１│如附表二編號│甲○○販賣第三級毒品，處有期徒刑參年，未扣│
│  │１所示      │案販賣第三級毒品所得之財物新臺幣貳仟元沒收│
│  │            │，如全部或一部不能沒收時，以其財產抵償之。│
│  │            │                                          │
├─┼──────┼─────────────────────┤
│  │            │                                          │
│２│如附表二編號│甲○○販賣第三級毒品，處有期徒刑貳年拾月，│
│  │２所示      │未扣案販賣第三級毒品所得之財物新臺幣伍佰元│
│  │            │沒收，如全部或一部不能沒收時，以其財產抵償│
│  │            │之。                                      │
├─┼──────┼─────────────────────┤
│  │            │                                          │
│３│如附表二編號│甲○○販賣第三級毒品，處有期徒刑貳年拾月，│
│  │３所示      │未扣案販賣第三級毒品所得之財物新臺幣伍佰元│
│  │            │沒收，如全部或一部不能沒收時，以其財產抵償│
│  │            │之。                                      │
├─┼──────┼─────────────────────┤
│  │            │                                          │
│４│如附表二編號│甲○○販賣第三級毒品，處有期徒刑貳年拾月，│
│  │４所示      │未扣案販賣第三級毒品所得之財物新臺幣伍佰元│
│  │            │沒收，如全部或一部不能沒收時，以其財產抵償│
│  │            │之。                                      │
├─┼──────┼─────────────────────┤
│  │            │                                          │
│５│如附表二編號│甲○○販賣第三級毒品，處有期徒刑貳年拾月，│
│  │５所示      │未扣案販賣第三級毒品所得之財物新臺幣伍佰元│
│  │            │沒收，如全部或一部不能沒收時，以其財產抵償│
│  │            │之。                                      │
├─┼──────┼─────────────────────┤
│  │            │                                          │
│６│如附表二編號│甲○○販賣第三級毒品，處有期徒刑貳年拾月，│
│  │６所示      │未扣案販賣第三級毒品所得之財物新臺幣伍佰元│
│  │            │沒收，如全部或一部不能沒收時，以其財產抵償│
│  │            │之。                                      │
└─┴──────┴─────────────────────┘
附表二：
┌─┬───┬────┬─────┬─────┬────────┐
│  │      │        │          │          │                │
│  │      │        │          │          │                │
│編│販賣  │販賣交付│交付地點  │種類、數量│    交易過程    │
│號│對象  │愷他命之│          │、價額（新│                │
│  │      │時間    │          │臺幣）    │                │
│  │      │        │          │          │                │
│  │      │        │          │          │                │
├─┼───┼────┼─────┼─────┼────────┤
│  │      │        │          │          │                │
│１│余敬偉│98年2月 │甲○○租屋│愷他命（K │余敬偉於98年2月 │
│  │      │12日上午│處：台中市│他命）5公 │12日上午10時46分│
│  │      │11時11分│進化北路「│克2000元  │許，以所持有之門│
│  │      │許      │浪漫紐約」│          │號0000000000號（│
│  │      │        │大樓1樓門 │          │起訴書誤載為09  │
│  │      │        │口        │          │00000000號）行動│
│  │      │        │          │          │電話聯絡甲○○所│
│  │      │        │          │          │持有之門號098500│
│  │      │        │          │          │3707號行動電話聯│
│  │      │        │          │          │繫交易K他命。由 │
│  │      │        │          │          │甲○○交付毒品  │
│  │      │        │          │          │。              │
├─┼───┼────┼─────┼─────┼────────┤
│  │      │        │          │          │                │
│２│陳麗如│98年2月 │   同上   │愷他命（K │甲○○於98年2月 │
│  │      │13日凌晨│          │他命）1公 │12日19時24分許以│
│  │      │0時許   │          │克500元   │所持有之門號0985│
│  │      │        │          │          │003707號行動電話│
│  │      │        │          │          │聯絡陳麗如持有之│
│  │      │        │          │          │門號0000000000  │
│  │      │        │          │          │號行動電話交易K │
│  │      │        │          │          │他命。由甲○○交│
│  │      │        │          │          │付毒品。        │
├─┼───┼────┼─────┼─────┼────────┤
│  │      │        │          │          │                │
│３│蔡杰騰│98年2月 │   同上   │愷他命（K │蔡杰騰於98年2月 │
│  │      │15日凌晨│          │他命）約  │14日23時38分許以│
│  │      │0時許   │          │0.8 公克  │所持有之門號0930│
│  │      │        │          │500元     │240822號行動電話│
│  │      │        │          │          │聯絡甲○○持有之│
│  │      │        │          │          │門號0000000000號│
│  │      │        │          │          │行動電話交易K他 │
│  │      │        │          │          │命。由甲○○交付│
│  │      │        │          │          │毒品。          │
├─┼───┼────┼─────┼─────┼────────┤
│  │      │        │          │          │                │
│４│陳麗如│98年2月 │   同上   │愷他命（K │甲○○於98年2月 │
│  │      │15日凌晨│          │他命）1公 │15日凌晨2時43分 │
│  │      │3時許   │          │克500元   │許以其持有之門號│
│  │      │        │          │          │0000000000號行動│
│  │      │        │          │          │電話聯絡陳麗如持│
│  │      │        │          │          │有之門號00000000│
│  │      │        │          │          │88號行動電話交易│
│  │      │        │          │          │K他命。由甲○○ │
│  │      │        │          │          │交付毒品。      │
├─┼───┼────┼─────┼─────┼────────┤
│  │      │        │          │          │                │
│５│陳麗如│98年2月 │   同上   │愷他命（K │甲○○於98年2月 │
│  │      │16日凌晨│          │他命）1公 │16日凌晨1時許以 │
│  │      │1時13分 │          │克500元   │其持有之門號0985│
│  │      │許      │          │          │003707號行動電話│
│  │      │        │          │          │聯絡陳麗如持有之│
│  │      │        │          │          │門號0000000000號│
│  │      │        │          │          │行動電話交易K他 │
│  │      │        │          │          │命。由甲○○交付│
│  │      │        │          │          │毒品。          │
├─┼───┼────┼─────┼─────┼────────┤
│  │      │        │          │          │                │
│６│陳麗如│98年2月 │   同上   │愷他命（K │甲○○於98年2月 │
│  │      │18日凌晨│          │他命）1公 │17日22時6分許以 │
│  │      │1時21分 │          │克500元   │其持有之門號098 │
│  │      │許      │          │          │0000000號行動電 │
│  │      │        │          │          │話聯絡陳麗如持有│
│  │      │        │          │          │之門號0000000000│
│  │      │        │          │          │號行動電話交易K │
│  │      │        │          │          │他命。由甲○○交│
│  │      │        │          │          │付毒品。        │
└─┴───┴────┴─────┴─────┴────────┘
附錄論罪科刑法條
毒品危害防制條例第4條
製造、運輸、販賣第一級毒品者，處死刑或無期徒刑；處無期徒
刑者，得併科新臺幣 2 千萬元以下罰金。
製造、運輸、販賣第二級毒品者，處無期徒刑或 7 年以上有期
徒刑，得併科新臺幣 1 千萬元以下罰金。
製造、運輸、販賣第三級毒品者，處 5 年以上有期徒刑，得併
科新臺幣 7 百萬元以下罰金。
製造、運輸、販賣第四級毒品者，處 3 年以上 10 年以下有期
徒刑，得併科新臺幣 3 百萬元以下罰金。
製造、運輸、販賣專供製造或施用毒品之器具者，處 1 年以上
7 年以下有期徒刑，得併科新臺幣 1 百萬元以下罰金。
前五項之未遂犯罰之。


司法院資訊處製作；財團法人民間司法改革基金會備份。
